【裁判字號】    95,交簡上,89
【裁判日期】    950911
【裁判案由】    過失傷害
【裁判全文】
臺灣桃園地方法院刑事判決            95年度交簡上字第89號
上  訴  人  邱裕棋
上列上訴人因過失傷害案件，不服本院刑事庭95年5 月30日95年
度桃交簡字第1213號第一審刑事簡易判決（聲請簡易判決處刑案
號：95年度偵字第5095號），提起上訴，本院管轄之第二審合議
庭判決如下：
    主  文
上訴駁回。
邱裕棋緩刑貳年。
    事實及理由
一、本院審理結果認：原審對被告邱裕棋論罪科刑之判決，認定
    事實部分並無不當，應予維持，並引用第一審刑事簡易判決
    所載之事實、證據及理由（如附件）。
二、本件上訴意旨略以：被告邱裕棋已與告訴人甲○○達成和解
    ，足認被告犯後態度良好，原審量刑顯然過重云云。經查，
    被告對於本件過失傷害犯罪已坦承不諱，核與告訴人指訴情
    節相符，並有診斷證明書、道路交通事故現場圖及現場照片
    等件在卷可資佐證。本件事證明確，被告之過失傷害犯行洵
    堪認定。
三、原審核被告所為，適用行為時刑法第284 條第1 項前段，修
    正前刑法第62條前段、第41條第1 項前段，罰金罰鍰提高標
    準條例第1 條前段，修正前罰金罰鍰提高標準條例第2 條之
    規定，審酌被告之品行、過失情形、告訴人所受傷勢犯罪後
    態度等一切情狀，量處被告有期徒刑4 月，並諭知如易科罰
    金，以3 百元折算1 日，認事用法，均無不合，量刑亦屬妥
    適，被告上訴為無理由，應予駁回。又按被告行為後刑法第
    74條緩刑之規定於94年1 月7 日修正，並於95年7 月1 日施
    行。惟按犯罪在新法施行前，新法施行後，緩刑之宣告，應
    適用新法第74條之規定（最高法院95年度第8 次刑事庭會議
    決議參照），是刑法緩刑之規定，依上開說明，應逕適用修
    正後之規定，無庸比較新舊法。查被告未曾受有期徒刑以上
    刑之宣告，有臺灣高等法院被告前案紀錄表1 份在卷可參，
    而被告於原審判決後，已與告訴人達成和解，有調解筆錄及
    告訴人之撤回告訴狀各1 紙在卷可憑，是被告經此偵查審判
    經過，自當知所警惕而無再犯之虞，本院綜核各情，認原審
    所宣告之刑，以暫不執行為適當，併諭知緩刑2 年，以啟自
    新。
四、按修正後刑法第2 條第1 項之規定：「行為後法律有變更者
    ，適用行為時之法律。但行為後之法律有利於行為人者，適
    用最有利於行為人之法律」，係規範行為後法律變更所生新
    舊法比較適用之準據法，於新法施行後，應適用新法第2 條
    第1 項之規定，為「從舊從輕」之比較；比較時應就罪刑有
    關之共犯、未遂犯、想像競合犯、牽連犯、連續犯、結合犯
    ，以及累犯加重、自首減輕暨其他法定加減原因（如身分加
    減）與加減例等一切情形，綜其全部罪刑之結果而為比較（
    最高法院95年第8 次刑庭會議決議參照）。查被告行為後，
    罰金刑之計算單位及處罰、共犯、易科罰金之折算標準之規
    定，均有修正：(一)罰金刑之計算單位及處罰部分：刑法第33
    條第5 款業於94年2 月2 日修正公布，並自95年7 月1 日起
    施行；修正前刑法第33條第5 款規定「罰金：1 元以上。」
    ，修正後刑法第33條第5 款規定「罰金：新臺幣1,000 元以
    上，以百元計算之」；另95年6 月14日修正公布刑法施行法
    第1 條之1 ：「中華民國94年1 月7 日刑法修正施行後，刑
    法分則編所定罰金之貨幣單位為新臺幣。94年1 月7 日刑法
    修正時，刑法分則編未修正之條文定有罰金者，自94年1 月
    7 日刑法修正施行後，就其所定數額提高為30倍。但72年6
    月26日至94年1 月7 日新增或修正之條文，就其所定數額提
    高為3 倍」，現行刑法中，有關於罰金刑之計算單位及處罰
    之規定已有修正，自屬法律變更。(二)自首部分：刑法第62條
    有關自首之規定，業已於94年1 月7 日修正為「對於未發覺
    之罪自首而受裁判者，得減輕其刑。但有特別規定者，依其
    規定。」，已由修正前之「必減」其刑修正為「得減」其刑
    ，並於94年2 月2 日公布，95年7 月1 日施行，此項修正影
    響行為人所受之刑罰法律效果，自屬法律變更。(三)易科罰金
    之折算標準部分：刑法第41條第1 項業於94年1 月7 日修正
    公布，並於95年7 月1 日施行，修正前刑法第41條第1 項前
    段規定：「犯最重本刑為5 年以下有期徒刑以下之刑之罪，
    而受6 個月以下有期徒刑或拘役之宣告，因身體、教育、職
    業、家庭之關係或其他正當事由，執行顯有困難者，得以1
    元以上3 元以下折算一日，易科罰金。」，又被告行為時之
    易科罰金折算標準，修正前罰金罰鍰提高標準條例第2 條前
    段（現已刪除）規定，就其原定數額提高為100 倍折算1 日
    ，則本件被告行為時之易科罰金折算標準，應以銀元300 元
    折算1 日，經折算為新臺幣後，應以新臺幣900 元折算為1
    日；修正後刑法第41條第1 項前段則規定：「犯最重本刑為
    5 年以下有期徒刑以下之刑之罪，而受6 個月以下有期徒刑
    或拘役之宣告者，得以新臺幣1,000 元、2,000 元或3,000
    元折算1 日，易科罰金。」，此項修正屬科刑規範事項之變
    更，其折算標準為裁判時所應諭知，亦屬法律變更。(四)經綜
    合比較前述新、舊法結果，修正後規定並未較有利於行為人
    ，則應依修正後刑法第2 條第1 項前段規定，適用行為時（
    即修正前）之法律。原審雖未及為新舊法之比較，惟依上開
    規定說明，本案適用行為時之法律，並無不利於被告之情形
    ，從而，原審適用行為時之法律，即無不合，自不得因未及
    為新舊法比較指為瑕疵，認其適用法律有誤，附此敘明。
五、據上論斷，應依刑事訴訟法第455 條之1 第3 項、第368 條
    、第373 條，修正後刑法第74條第1 款，判決如主文。
本案經檢察官何嘉仁到庭執行職務。
中    華    民    國    95    年    9     月    11    日
                  刑事第七庭  審判長法  官  林惠霞
                                    法  官  賴淑美
                                    法  官  劉為丕
上正本證明與原本無異。
不得上訴。
                                    書記官  顏美惠
中    華    民    國    95    年    9     月    11    日


司法院資訊處製作；財團法人民間司法改革基金會備份。
